臺灣高等法院臺南分院交通事件裁定　　　100年度交抗字第2號
抗　告　人
即受處分人　陳樹枝
上列抗告人因聲明異議案件，不服臺灣嘉義地方法院中華民國99
年12月10日裁定（99年度交聲字第902號）提起抗告，本院裁定
如下：
    主  文
抗告駁回。
    理  由
一、本件抗告意旨略以：抗告人於民國99年11月6日下班後，赴
    朋友喜慶，因與友人多飲幾杯，不勝酒力，遂自行駕車返家
    ，途中遭警酒測，因第1次發生，心生恐懼，怕遭判刑影響
    工作及全家生計，因而拒絕酒測，事後卻受吊銷執照3年之
    處分，致家中生計將無著落而衍生社會問題，未免不合情理
    ，爰請求給予一次機會能保住工作云云。
二、經查：抗告人於99年11月6日22時27分許，因酒後駕駛
    5m-1015號自用小客車，途經嘉義市○○路、新生路口時，
    因駕車肇事，經警要求接受酒測，惟遭抗告人拒絕，員警遂
    掣單舉發「拒絕接受酒精濃度測試之檢定」之違規等情，有
    嘉義市政府警察局舉發違反道路交通管理事件通知單、員警
    蒐證錄影光碟及翻拍照片附卷可稽，又依警方當時所蒐證錄
    影光碟，抗告人於員警到場處理時，雖有腳步不穩、多話等
    酒醉跡象，惟對員警告以擦撞他人車輛、要求接受酒測、詢
    問身分、要求出示身分證件等，其答以「是別人撞到伊」、
    「吹沒有你要怎樣」、「為什麼要告訴你」、「回派出所再
    說」、「我要回派出所酒測，不行嗎」，並無答非所問之情
    形，有翻拍照片附於原審卷可憑，顯見抗告人當時尚知悉員
    警之詢問內容，難認有其所謂意識不清之情形；又抗告人遲
    遲不配合酒測，經員警告知拒絕酒測之處分後，雖有拿取員
    警手中之酒測儀器，並口含吹氣管，惟時間極短，未及1秒
    ，即將酒測儀器推還予員警，並未能完成有效之測試，嗣經
    員警表示「吹長一點」，抗告人除拒絕再受測試外及向員警
    表示「你這樣不對哦」，並與員警發生推擠，顯見抗告人係
    以口含吸氣管徒具接受測試之外觀敷衍搪塞，實則規避接受
    測試，復益徵並無意識不清之情；是抗告人於員警要求接受
    酒測、告知拒絕酒測之處分後，確仍有上開拒絕接受酒精濃
    度測試檢定之行為，至堪認定。
三、按汽車駕駛人拒絕接受第1 項測試之檢定者，處6 萬元罰鍰
    ，並當場移置保管該汽車及吊銷該駕駛執照、汽車駕駛人，
    曾依第35條第4 項前段規定吊銷駕駛執照者，3 年內不得考
    領駕駛執照，道路交通管理處罰條例第35條第4 項、第67條
    第2 項定有明文。核其立法理由，在規範駕駛人若有違反酒
    精濃度標準之情形時，可即時予以制止，進而達成阻絕危險
    駕駛、維護道路安全之目的，且觀之同條例第35條第1 項：
    「汽車駕駛人，駕駛汽車經測試檢定有酒精濃度超過規定標
    準者，處新臺幣15,000元以上60,000元以下罰鍰，並當場移
    置保管該汽車及吊扣其駕駛執照1 年」之處罰規定，可知拒
    絕酒精濃度測試者，較測試後超過規定標準之處罰，更為嚴
    厲，其目的無非在於不使拒絕酒精濃度測試檢定之駕駛人反
    而獲得寬典，否則無異鼓勵駕駛人拒絕接受測試。是以汽車
    駕駛人遇有員警依據合法程序要求測試檢定，即應配合受檢
    ，不得以任何理由拒絕或拖延，否則即屬違反上開規定應受
    裁罰甚明。
四、抗告人既有前揭拒絕接受酒測之違規行為，則原處分機關依
    上揭規定，依同條例第35條第4項、第67條第2項規定，裁處
    異議人罰鍰6萬元，吊銷駕駛執照，3年內不得考領駕駛執照
    之處分，抗告人聲明異議後，原裁定以異議無理由為駁回之
    裁定，經核並無違誤，抗告人以前詞指摘原裁定不當，為無
    理由，應予駁回。
依道路交通管理處罰條例第87條第2項，道路交通事件處理辦法
第19條、刑事訴訟法第412條，裁定如主文。
中    華    民    國   100    年    1     月    14    日
                  刑事第五庭    審判長法  官  楊明章
                                      法  官  黃國永
                                      法  官  趙文淵
以上正本證明與原本無異。
不得再抗告。
                                      書記官  呂宬樂
中    華    民    國   100    年    1     月    14    日